臺灣高等法院刑事裁定
111年度抗字第155號
抗  告  人  
即  受刑人   劉宸愿




上列抗告人即受刑人因聲請定其應執行刑案件，不服臺灣士林地
方法院中華民國111年1月6日裁定（110年度聲字第1309號），提
起抗告，本院裁定如下：
    主  文
抗告駁回。                                             
    理  由
一、原裁定意旨略以：抗告人即受刑人劉宸愿（下稱抗告人）因
    詐欺等案件，經法院先後判處如附表所示之刑，業已確定在
    案，有如附表所示裁判及本院被告前案紀錄表在卷可證，茲
    檢察官聲請定其執行之刑，經審核認屬正當。爰審酌抗告人
    所犯如附表所示犯行、行為態樣、犯行間隔時間、編號2至6
    所示之罪均係參加同一犯罪集團後所犯，暨參考受刑人本身
    對定應執行刑表示無意見等一切情狀，裁定抗告人應執行有
    期徒刑4年3月等語。
二、抗告意旨略以：抗告人所犯之案件全屬自白認罪，也已有悔
    悟之心，望貴院考量抗告人下列家庭一切情狀，抗告人為單
    親家庭，亦為獨子，母親高齡，因需負擔家裡經濟狀況，也
    需照顧年長90歲外婆一時心急才誤入歧途，家母每個禮拜千
    里迢迢從新北市往返宜蘭監獄，只為那短暫的接見時間，身
    為子女感到於心不忍，家母期盼孩兒能早日返鄉，與家人重
    逢，請撤銷原裁定，讓抗告人早日返鄉，回歸社會，踏上正
    途、幫忙負擔家中經濟狀況，重新裁定量刑云云。
三、按數罪併罰，有二裁判以上宣告多數有期徒刑者，於各刑中
    之最長期以上，各刑合併之刑期以下，定其應執行之刑期，
    但不得逾30年，刑法第51條第5款、第53條規定甚明。次按
    刑事訴訟法第370條第2項、第3項，已針對第二審上訴案件
    之定應執行之刑，明定有不利益變更禁止原則之適用；而分
    屬不同案件之數罪併罰有應更定執行刑之情形，倘數罪之刑
    ，曾經定其執行刑，再與其他裁判宣告之刑定其應執行刑時
    ，在法理上亦應同受此原則之拘束。亦即，另定之執行刑，
    其裁量所定之刑期，不得較重於前定之執行刑加計後裁判宣
    告之刑之總和。法院於裁量另定應執行之刑時，祗須在不逸
    脫上開範圍內為衡酌，而無全然喪失權衡意義或其裁量行使
    顯然有違比例原則之裁量權濫用之例外情形，並不悖於定應
    執行刑之恤刑目的者，即無違裁量權之內部界限（最高法院
    110年度台抗字第475號裁定意旨參照）。
四、經查：
  ㈠抗告人所犯如附表所示之罪，業經法院先後判處如附表所示
    之刑，且其中附表編號2所示之罪曾經判決定應執行有期徒
    刑1年4月確定、編號3所示之罪曾經判決定應執行有期徒刑1
    年3月確定、編號4所示之罪曾經判決定應執行有期徒刑1年4
    月確定、編號5所示之罪曾經判決定應執行有期徒刑1年5月
    確定、編號6所示之罪曾經判決定應執行有期徒刑2年確定等
    情，並於如附表所示日期分別確定在案，有各該裁判及本院
    被告前案紀錄表在卷可按。檢察官因而向原審法院聲請就附
    表所示各罪定其應執行之刑，經原審審核認聲請為正當，乃
    參考抗告人對定刑表示無意見，並衡酌抗告人各次犯行、行
    為態樣、犯行間隔時間、編號2至6所示之罪均係參加同一犯
    罪集團後所犯等情，尊重各該確定判決之原裁判法院本於罪
    刑相當原則所量定之刑度，定其應執行有期徒刑4年3月，係
    在各刑中之最長期（即1年6月）以上，各刑合併之刑期（即
    21年7月）以下，復未逾附表各編號前所定之應執行刑加計
    其他裁判所處刑期之總和（即附表編號1所示之有期徒刑1年
    6月，加計附表編號2至6所定之應執行刑1年4月、1年3月、1
    年4月、1年5月、2年，合計為8年10月），符合量刑裁量之
    外部性界限及內部性界限，要屬法院裁量職權之適法行使，
    且與法律規範之目的、精神、理念及法律秩序亦不相違背，
    核無不當。
　㈡抗告人雖執前開情詞，指摘原裁定所定應執行刑過重云云。
    然抗告人所犯如附表所示各罪，附表編號1所示為運輸第2級
    毒品未遂罪，附表編號2至6所示為3人以上共同詐欺取財罪
    ，二者犯罪類型不同，所侵害法益並不相同，犯罪時間相隔
    逾6月，責任非難重複程度較低，各自侵害法益之加重效應
    較為獨立；而被告所犯多次加重詐欺罪皆係參加同一犯罪集
    團所犯，且約係在108年4月間所為，時間密接，透過各罪所
    顯示之犯罪人格雖大致相同，但其加重詐欺行為係侵害各不
    相同之個人財產法益，各罪間之關係仍具相當獨立性，況附
    表編號2至6所示之罪【包括有期徒刑1年1月（4次）、1年（
    5次）、1年2月（2次）、1年2月（4次）、1年3月（3次）】
    各經定應執行刑1年4月、1年3月、1年4月、1年5月、2年，
    從而原審本此意旨，綜合考量斟酌後，對抗告人所犯如附表
    所示之罪刑再給予適度之刑罰折扣，而裁定前揭之應執行刑
    ，難認有失權衡意義而有裁量權濫用之情形。抗告理由所舉
    之家庭狀況，不足以據以推翻原審法院量刑之認定。抗告人
    執上開理由指摘原裁定違法，請求撤銷原裁定云云，為無理
    由，應予駁回。
據上論斷，依刑事訴訟法第412條，裁定如主文。　　
中　　華　　民　　國　　111 　年　　2 　　月　　22　　日
　　　　　　　　　刑事第十二庭  審判長法　官  陳如玲
　　　　　　　　　　　　　　　　　    法　官  魏俊明
　　　　　　　　　　　　　　　　　    法　官  蔡如惠
以上正本證明與原本無異。
如不服本裁定，應於收受送達後五日內向本院提出再抗告狀。
                                      書記官  宗志強
中　　華　　民　　國　　111 　年　　2 　　月　　22　　日